# 陈老师，请教一下关于非重点排放企业买卖碳交易会计处理问题

提问人：jing 时间：2022-01-22 23:58:53
A企业为非重点排放企业，有交易所准入交易资质，主要业务是在交易所内买卖碳配额，未实际使用碳配额。针对于该类企业，请教一下陈老师关于此类交易涉及的三个问题。
第一：买卖碳配额时，是不是也根据 2016 年 10 月 11 日，财政部发布了《关于征求意见的函》(财办会【 2016 】 41 号)规定进行入账处理？还是按照存货入账处理原则，计入存货科目，同时卖出碳配额时确认相关的收入成本？
第二：如果入“碳排放权—交易碳排放权”科目，此类业务是否需要计提相关增值税？如需要计提，如何账务处理？按照实际卖出碳配额进行申报缴纳增值税，还是按照差额申报缴纳增值税？获取的进项如何处理？
第三：如果入”存货“科目，碳配额交易无法取得进项发票是否不能所得税税前扣除？

回答人：chenyiwei
如果该企业是碳排放权交易商，自身并不进行碳排放，则其购入的排放权指标应视同存货进行核算。卖出时确认收入、成本。（需确认其在具体交易中是代理人还是主要责任人。）
税务处理问题建议咨询税务专业人士意见，并提示该企业与主管税务机关沟通确认。